ACORDAO-COMPLETO-2381912

ACÓRDÃO DE RELAÇÃO

ACÓRDÃO DE RELAÇÃO 11596/2019 ATA 39/2019 - SEGUNDA CÂMARA

Acórdão 11596/2019-TCU-Segunda Câmara
Os ministros do Tribunal de Contas da União, reunidos em sessão de 2ª Câmara, ACORDAM, por unanimidade, de acordo com os pareceres emitidos nos autos, com fundamento nos arts. 1º, inciso I, 16, inciso II, 18 e 23, inciso II, da Lei 8.443/1992, em julgar regulares com ressalva as contas de Cletho Muniz de Brito, em face das falhas apontadas nos itens 20-30, 38-41, 50-57, 58-61 e 69-74 da instrução inserta à peça 10, e dar-lhe quitação; com fundamento nos arts. 1º, inciso I, 16, inciso I, 17 e 23, inciso I, da Lei 8.443/1992, julgar regulares as contas de Erasmo Tenório da Silva, e dar-lhe quitação plena; e adotar as providências indicadas a seguir.
	1. Processo TC-Processo 043.122/2018-3 (PRESTAÇÃO DE CONTAS - Exercício: 2017) 
	1.1. Classe de Assunto: II.
	1.2. Responsáveis: Amilton José Freire Guimarães (CPF XXX.607.102-XX) ; Claudinei Barreto da Silva (CPF XXX.371.832-XX) ; Claudionor Rodrigues (CPF XXX.342.522-XX) ; Cletho Muniz de Brito (CPF XXX.851.706-XX) ; Doraci Penha Santana (CPF XXX.469.883-XX) ; Ederson Littig Bruscke (CPF XXX.533.532-XX) ; Erasmo Tenorio da Silva (CPF XXX.653.282-XX) ; Eustáquio Chaves Godinho (CPF XXX.590.572-XX) ; Joana Darque dos Passos Lima Vergotti (CPF XXX.643.192-XX) ; Joao Augusto Alves de Sousa (CPF XXX.759.406-XX) ; Jose Carlyle Moulin de Souza (CPF XXX.898.187-XX) ; José Olinto Costa (CPF XXX.602.036-XX) ; João Luiz Esteves (CPF XXX.425.609-XX) ; Julimar Lopes de Oliveira (CPF XXX.534.534-XX) ; Leonardo de Oliveira (CPF XXX.310.102-XX) ; Luciene Candido da Silva (CPF XXX.002.322-XX) ; Luis Flávio Carvalho Ribeiro (CPF XXX.522.706-XX) ; Manoel Satiro Ferreira Coelho (CPF XXX.552.922-XX) ; Mara Giselle Baches (CPF XXX.686.312-XX) ; Maria Elayne Friozo de Pontes (CPF XXX.567.351-XX) ; Maria Julia de Queiroz Santiago (CPF XXX.042.302-XX) ; Maria de Jesus Freire Lobo (CPF XXX.682.032-XX) ; Ronaldo Cavalcante de Oliveira (CPF XXX.568.852-XX) ; Sebastiao Coriolano Perez (CPF XXX.568.502-XX) ; Sergio Eugenio de Araujo (CPF XXX.730.381-XX) ; Tayane Alves de Melo Pereira (CPF XXX.652.182-XX) ; Waldomiro dos Santos Barros (CPF XXX.320.602-XX) e Wasner Luiz Coelho (CPF XXX.473.572-XX) .
	1.3. Unidade: Superintendência Regional do Incra no Estado de Rondônia.
	1.4. Relatora: ministra Ana Arraes.
	1.5. Representante do Ministério Público: procurador Marinus Eduardo De Vries Marsico.
	1.6. Unidade Técnica: Secretaria de Controle Externo da Agricultura e do Meio Ambiente (SecexAgroAmbientaL) 
	1.7. Representação legal: não há.
	1.8. Determinações:
	1.8.1. Com fundamento no art. 10 da IN-TCU 63/2010, excluir do rol de responsáveis pelas contas, no sistema de controle processual do TCU, Waldomiro dos Santos Barros (CPF 039.320.602- 53) , Maria de Jesus Freire Lobo (CPF XXX.682.032-XX) , Maria Elayne Friozo de Pontes (CPF XXX.567.351-XX) , Luis Flávio Carvalho Ribeiro (CPF XXX.522.706-XX) , Ederson Littig Bruscke (CPF XXX.533.532-XX) , Eustáquio Chaves Godinho (CPF XXX.590.572-XX) , José Carlyle Moulin de Souza (CPF XXX.898.187-XX) , Julimar Lopes de Oliveira (CPF XXX.534.534-XX) , Leonardo de Oliveira (CPF XXX.310.102-XX) , João Luiz Esteves (CPF XXX.425.609-XX) , Wasner Luiz Coelho (CPF 084.473.572- 87) , José Olinto Costa (CPF XXX.602.036-XX) , Amilton José Freire Guimarães (CPF XXX.607.102-XX) , Claudinei Barreto da Silva (CPF XXX.371.832-XX) , Joana Darque dos P.L.Vergotti (CPF 579.643.192- 72) , Luciene Cândido da Silva (CPF XXX.002.322-XX) , Ronaldo Cavalcante de Oliveira (CPF XXX.568.852-XX) , Maria Júlia de Queiroz Santiago (CPF XXX.042.302-XX) , Mara Giselle Baches (CPF XXX.686.312-XX) , Sebastião Coriolano Perez (CPF XXX.568.502-XX) e Sergio Eugênio de Araújo (CPF XXX.730.381-XX) ; 
	1.8.2. determinar à Superintendência Regional do Incra no Estado de Rondônia, que, no prazo de 90 dias, apresente plano de ação com vistas à adoção de medidas efetivas para a identificação dos imóveis rurais destinados à reforma agrária, bem como o seu consequente registro contábil em valores atualizados, para refletir, nos demonstrativos contábeis da unidade, o real patrimônio sob sua responsabilidade, em cumprimento ao item 9.2.6 do Acórdão 557/2004-TCU-Plenário e aos arts. 98 e 102, II, “a”, do Regimento Interno - Portaria Incra 338/2018, de 9/3/2018;
	1.8.3. dar ciência à Superintendência Regional do Incra no Estado de Rondônia sobre as seguintes impropriedades detectadas durante o exercício de 2017: 
	1.8.3.1. não adoção de procedimentos iniciais e necessários para aquisição de imóveis amparados por instrumentos de planejamento atualizados e da atuação sem o conhecimento do total de imóveis já adquiridos pela Superintendência, o que fere o art. 111, II, “a” e “g”, do Regimento Interno - Portaria Incra 49/2017, de 31/1/2017, o art. 35 do Estatuto da Terra (Lei 4504/1964) , c/c Art. 2º do Decreto-Lei 1.110/1970, além do art. 2º da Portaria MDA 6/2013, do Módulo I do Manual de Obtenção de Terras e Perícia Judicial, aprovado pela Norma de Execução Incra/DT 52, de 25/10/2006, e o art. 2º e § 2º do art. 3º da Instrução Normativa Incra 83/2015; 
	1.8.3.2. não observância ao princípio da segregação de funções, uma vez que ocorre o acúmulo de atribuições por servidores responsáveis por atividades de Conformidade de Gestão e Conformidade Contábil, contrariando o art. 8º, incisos I, V e VII, §1º, do Decreto 6.976/2009, o item 3.9.1 da Macrofunção SIAFI 02.03.14 – Conformidade de Registro de Gestão e o art. 11, III, “b”, da Instrução Normativa Conjunta MP/CGU 01/2016;
	 1.8.3.3. morosidade na análise de prestação de contas das entidades convenentes, em desacordo com a legislação que disciplina a celebração de convênios de natureza financeira (art. 31 da Instrução Normativa STN 01, de 15/1/1997, art. 60 da Portaria Interministerial 127, de 29/5/2008, art. 76 da Portaria Interministerial 507, de 24/11/2011, e art. 64 da Portaria Interministerial 424, de 30/12/2016) ; e
	1.8.3.4. inconformidades que impactam significativamente na fidedignidade dos demonstrativos contábeis da unidade, como não atualização das contas 121110301 - Empréstimos Concedidos a Receber e 121219808 - Créditos a Receber - Regularização Fundiária, ausência de registros de depreciação de bens móveis e pendência de regularização dos saldos constantes nas contas “Bens Móveis a Alienar” e "Bens Móveis Não Localizados".

Segunda Câmara

Amilton José Freire Guimarães (CPF XXX.607.102-XX); Claudinei Barreto da Silva (CPF XXX.371.832-XX); Claudionor Rodrigues (CPF XXX.342.522-XX); Cletho Muniz de Brito (CPF XXX.851.706-XX); Doraci Penha Santana (CPF XXX.469.883-XX); Ederson Littig Bruscke (CPF XXX.533.532-XX); Erasmo Tenorio da Silva (CPF XXX.653.282-XX); Eustáquio Chaves Godinho (CPF XXX.590.572-XX); Joana Darque dos Passos Lima Vergotti (CPF XXX.643.192-XX); Joao Augusto Alves de Sousa (CPF XXX.759.406-XX); Jose Carlyle Moulin de Souza (CPF XXX.898.187-XX); José Olinto Costa (CPF XXX.602.036-XX); João Luiz Esteves (CPF XXX.425.609-XX); Julimar Lopes de Oliveira (CPF XXX.534.534-XX); Leonardo de Oliveira (CPF XXX.310.102-XX); Luciene Candido da Silva (CPF XXX.002.322-XX); Luis Flávio Carvalho Ribeiro (CPF XXX.522.706-XX); Manoel Satiro Ferreira Coelho (CPF XXX.552.922-XX); Mara Giselle Baches (CPF XXX.686.312-XX); Maria Elayne Friozo de Pontes (CPF XXX.567.351-XX); Maria Julia de Queiroz Santiago (CPF XXX.042.302-XX); Maria de Jesus Freire Lobo (CPF XXX.682.032-XX); Ronaldo Cavalcante de Oliveira (CPF XXX.568.852-XX); Sebastiao Coriolano Perez (CPF XXX.568.502-XX); Sergio Eugenio de Araujo (CPF XXX.730.381-XX); Tayane Alves de Melo Pereira (CPF XXX.652.182-XX); Waldomiro dos Santos Barros (CPF XXX.320.602-XX) e Wasner Luiz Coelho (CPF XXX.473.572-XX).

ANA ARRAES

não há.

Procurador Marinus Eduardo De Vries Marsico.

PRESTAÇÃO DE CONTAS (PC)

Secretaria de Controle Externo da Agricultura e do Meio Ambiente (SecexAgroAmbientaL)